【裁判字號】    99,訴,680
【裁判日期】    991119
【裁判案由】    毒品危害防制條例
【裁判全文】
臺灣板橋地方法院刑事判決              99年度訴字第680 號
公  訴  人  台灣板橋地方法院檢察署檢察官
被      告  高振焜
選任辯護人  法律扶助基金會徐方齡律師
上列被告因違反毒品危害防制條例案件，經檢察官提起公訴（99
年度偵字第3911號），本院判決如下：
    主      文
高振焜犯如附表所示之罪，各處如附表所示之刑，應執行有期徒
刑玖年，扣案甲基安非他命壹包（驗餘淨重零點伍玖零捌公克）
沒收銷燬之，扣案之行動電話手機壹支（含門號0000000
000號ＳＩＭ卡壹枚）沒收之。
    事      實
一、高振焜前曾於民國98年間，因違反毒品危害防制條例案件，
    經台灣台北地方法院以98年度簡字第745 號判決處有期徒刑
    三月確定，於98年10月5 日易科罰金執行完畢。詎仍不知警
    惕，竟先後為下列犯行：
（一）先於99年1 月22日下午3 時許，因友人黃純惠欲施用甲基
      安非他命，以所持用之0000-000000 號行動電話撥打高振
      焜持用之門號0000-000000 號行動電話聯絡後，高振焜明
      知甲基安非他命係毒品危害防制條例管制之第二級毒品，
      不得非法販賣，竟仍基於販賣第二級毒品甲基安非他命之
      犯意，於99年1 月22日下午7 時許，在台北縣板橋市○○
      路52之2 號5 樓黃純惠住處，以新台幣（下同）一千元之
      價格，販賣甲基安非他命1 小包（淨重約0.15公克）予黃
      純惠，惟黃純惠因無現金，暫時賒欠該價金。
（二）嗣黃純惠於99年1 月25日晚間8 時15分許，在台北縣板橋
      市○○○路、南雅南路口，因另案通緝為警查獲，向警方
      供出毒品來源，復於99年1 月25日晚間9 時57分許，配合
      警方辦案而以所持用之0000-000000 號行動電話撥打高振
      焜持用之門號0000-000000 號行動電話聯絡，佯稱欲向高
      振焜購買三千元之甲基安非他命（起訴書記載為一千元，
      爰予更正），並償還上次積欠之款項後，高振焜明知甲基
      安非他命係毒品危害防制條例管制之第二級毒品，不得非
      法販賣，竟仍基於販賣第二級毒品甲基安非他命之犯意，
      於99年1 月25日晚間11時許，前往台北縣板橋市○○路52
      之2 號5 樓黃純惠住處，欲交付甲基安非他命1 包（驗後
      淨重0.591 公克，驗餘淨重0.5908公克）予黃純惠時，為
      警當場查獲，扣得前開甲基安非他命1 包、高振焜所有供
      聯絡販賣甲基安非他命所用之行動電話手機1 支（含門號
      0000-000000 號ＳＩＭ卡1 枚）。另扣得玻璃球吸食器1
      個、及於高振焜租用之車號８４９－ＥＳ號營業小客車內
      扣得之甲基安非他命5 包（合計淨重0.793 公克）、玻璃
      球吸食器4 個等物（高振焜此部分涉嫌施用毒品部分，經
      本院另案以99年度易字第679 號判決在案）。
二、案經台北縣政府警察局板橋分局報告台灣板橋地方法院檢察
    署檢察官偵查起訴。
    理      由
一、本案認定犯罪事實所用之證據，除被告高振焜於警詢、偵查
    、及本院審理時之供述、證人黃純惠於本院審理時經具結之
    證述、扣案甲基安非他命、行動電話等，依法具有證據能力
    外，其餘證據（包含證人黃純惠於警詢、偵查時之證述、行
    動電話通聯紀錄等）經檢察官、被告、辯護人於本院審理時
    同意將該等證據資料列為證據調查，本院審酌上開證據資料
    作成時之情況，並無不適當之情形，且證明力並未明顯偏低
    ，依刑事訴訟法第159 條之5 第1 項規定，均應具有證據能
    力。
二、訊據被告坦承有於99年1 月22日交付甲基安非他命予黃純惠
    ，及於99年1 月25日欲交付甲基安非他命予黃純惠，惟未及
    交付即為警查獲等事實，惟矢口否認有販賣第二級毒品之犯
    行，辯稱：伊與黃純惠是男女朋友，沒有拿黃純惠錢，沒有
    賺差價云云。是本案之爭點即在：被告交付甲基安非他命予
    黃純惠，主觀上有無營利之意圖，而構成販賣第二級毒品犯
    行？本院自應就此加以審酌。
三、本院查：
（一）上揭有關被告如何於99年1 月22日交付甲基安非他命予黃
      純惠，黃純惠尚積欠價金一千元，嗣於99年1 月25日欲交
      付甲基安非他命予黃純惠時為警查獲等事實，業據被告於
      本院審理時供述在卷，並經證人黃純惠於本院審理時到庭
      結證屬實，復有扣案甲基安非他命、行動電話、通聯紀錄
      等件附卷可稽，應堪認定。
（二）而證人黃純惠於本院審理時到庭結證稱：與被告約七、八
      年前認識，他有老婆，只是普通朋友，本案警察當場抓到
      我，請我配合打電話約出上游，就是被告，電話中說要拿
      一公克三千元，被告到達我住處後，我就開門，警察就馬
      上抓他，被告有我家樓下鑰匙，是我拿給被告的，不然我
      還要下樓去開門，不方便，但被告沒有五樓住處的鑰匙，
      99年1 月22日我叫被告幫我拿一千元，過兩三天才要給他
      錢，因為才一千元，所以被告讓我欠，被告99年1 月25日
      才會來等語。核與其於警詢、偵查時證述「我所吸食的安
      非他命都是向被告購買的，我向被告購買時，被告都會帶
      玻璃球來送我，我要求警方讓我打電話給被告，電話中我
      告訴被告我要『一件』，就是要買1 公克的安非他命，要
      還之前欠被告買安非他命的錢，被告說半小時之內就會到
      ，被告有我家樓下的鑰匙，他會自己開樓下的門，將安非
      他命送到五樓我住處給我，警方待被告到我住處時，便在
      高振焜胸前口袋查獲安非他命1 包、玻璃球1 個。我於99
      年1 月22日下午3 時許與被告聯絡要買安非他命，但被告
      於晚上才送到我家樓下，購買一包，一千元（見99年度偵
      字第3911號卷第25至29頁）」、「是警察叫我打電話給被
      告的，說要1 克，要三千元（見同偵卷第102 頁）」等內
      容前後互核大致相符。是被告交付甲基安非他命予黃純惠
      ，主觀上確有收取金錢之對價，僅係於99年1 月22日因黃
      純惠無現金而暫時賒欠，99年1 月25日係因黃純惠配合警
      方查緝上游而無從完成交易等情，均堪認定。
（三）按販賣甲基安非他命係政府嚴予查緝之違法行為，且毒品
      可任意分裝或增減其分量，而每次買賣之價量，亦隨時隨
      雙方關係之深淺、當時之資力、需求程度及對行情之認知
      等因素，機動的調整，因之販賣之利得，除經坦承犯行，
      或帳冊價量均記載明確外，委難查得實情，是縱未確切查
      得販賣賺取之實際差價，但除別有事證，足認係按同一價
      格轉讓，確未牟利之情形外，尚難執此認非法販賣之事證
      有所不足，致知過坦承者難辭重典，飾詞否認者反得逞僥
      倖，而失情理之平；且甲基安非他命之價格不低，取得不
      易，凡為販賣之不法行為者，苟無利可圖，應無甘冒重典
      ，平白無端義務為該買賣之工作，是其販入之價格必較售
      出之價格低廉，而有從中賺取買賣差價牟利之意圖及事實
      ，應屬符合論理法則且不違背社會通常經驗之合理判斷。
（四）而依被告於警詢時供稱：因為黃純惠三天前叫我拿安非他
      命給她，沒有把安非他命的錢給我，所以才叫我到她住處
      ，說要拿錢還我，順便拿安非他命給她，黃純惠說要向我
      拿一件，就是要叫我幫她拿一公克的安非他命，黃純惠會
      以現金交付給我，有時候錢不夠，因為是男女朋友，所以
      可以讓她欠著，等她有錢時再還我等語（見同偵卷第9-16
      頁）；另於本院移審庭時供稱：扣案安非他命是我跟小胖
      拿的，拿了二千元就是五小包，我是要拿一包給黃純惠等
      語，此與證人黃純惠證述一千元買一包等語比對，可以認
      定被告確有從中賺取差價甚明。
（五）再參酌被告係向車行租賃計程車為業，收入有限，並非經
      濟生活無虞之人，豈有經常甘冒遭查緝之風險，無償為人
      跑腿購買甲基安非他命之理？足認被告主觀上確有從中賺
      取差價牟利之營利意圖，亦堪認定。至證人黃純惠實際上
      係賒欠，被告尚未取得價金乙節，不妨礙被告主觀上販賣
      犯意之成立。另被告有證人黃純惠住處樓下鑰匙，證人黃
      純惠已明確證述係因其住處位於五樓，要下樓開門不方便
      ；證人黃純惠持用之門號0000-000000 號行動電話雖係被
      告申辦（本案證人黃純惠持以聯絡交易毒品之行動電話門
      號為0000-000000 號，有行動電話通聯紀錄翻拍照片附卷
      可佐，見同偵卷第65頁），亦僅能證明被告與證人黃純惠
      確有朋友情誼，無礙本案被告販賣第二級毒品犯行之成立
      。被告前揭所辯，核與事證不符，顯係事後卸責避就之詞
      ，不足採信。
（六）綜上所述，本案事證明確，被告犯行，洵堪認定。
四、核被告如附表編號一所為，係犯毒品危害防制條例第4 條第
    2 項之販賣第二級毒品罪；如附表編號二所為，則係犯毒品
    危害防制條例第4 條第6 項、第2 項之販賣第二級毒品未遂
    罪。被告持有甲基安非他命後，復持以販賣，其持有之低度
    行為為高度之販賣行為所吸收，不另論罪。至被告先後二次
    犯行，犯意各別、時地有異，應予分論併罰。查被告有如前
    所述之前案紀錄，於98年10月5 日易科罰金執行完畢，有台
    灣高等法院被告前案紀錄表在卷可稽，其於受徒刑之執行完
    畢後，五年以內故意再犯本案有期徒刑以上之罪，均為累犯
    ，俱應依刑法第47條第1 項規定加重其刑（關於法定刑無期
    徒刑部分不得加重）。至被告如附表編號二所示犯行，已著
    手於販賣第二級毒品行為之實行而不遂，為未遂犯，爰依刑
    法第25條規定減輕其刑，並依刑法第71條第1 項規定先加後
    減之。
五、爰審酌被告之素行、犯罪之動機、目的、販賣毒品之次數、
    數量、犯罪所生之危害，及犯罪後之態度等一切情狀，分別
    量處如主文所示之刑，並定其應執行之刑，以示懲儆。
六、沒收部分：
（一）扣案甲基安非他命1 包（驗餘淨重0.5908公克），為被告
      所有欲販賣予黃純惠未遂之第二級毒品，而本件甲基安非
      他命均為細微粉末，部分沾附於包裝袋上（見查獲照片）
      ，若欲完全析離，雖非不可能，但此舉對毒品危害防制政
      策之施行，並無特殊助益，且徒費執行之成本，故均併依
      毒品危害防制條例第18條第1 項前段規定宣告沒收銷燬之
      ，以符執行之實際。
（二）扣案行動電話手機1 支（含門號0000-000000 號ＳＩＭ卡
      1 枚），為被告所有供本案販賣第二級毒品犯罪所用之物
      ，應依毒品危害防制條例第19條第1 項規定宣告沒收之。
（三）至被告如附表編號一所示之販賣毒品價金一千元，因證人
      黃純惠尚未交付，尚非屬被告因販賣第二級毒品犯罪所得
      之財物，爰不宣告沒收。
（四）另扣案玻璃球吸食器1 個、及於被告駕駛之車號８４９－
      ＥＳ號營業小客車內扣得之甲基安非他命5 包（合計淨重
      0.793 公克）、玻璃球吸食器4 個等物，為被告持有供施
      用第二級毒品犯罪所用，核與本案販賣第二級毒品犯行無
      涉，亦不宣告沒收。
據上論斷，應依刑事訴訟法第299 條第1 項前段，毒品危害防制
條例第4 條第2 項、第6 項、第18條第1 項前段、第19條第1 項
，刑法第11條前段、第47條第1 項、第25條、第51條第5 款，判
決如主文。
本案經檢察官王家春到庭執行職務。
中    華    民    國    99    年    11    月    19    日
            刑事第七庭  審判長法  官  彭全曄
                              法  官  張兆光
                              法  官  林鈺琅
以上正本證明與原本無異。
如不服本判決，應於收受送達後10日內，向本院提出上訴狀，並
應敘述具體理由；其未敘述上訴理由者，應於上訴期間屆滿後20
日內，向本院補提理由書（均須按他造當事人之人數附繕本），
「切勿逕送上級法院」。
                              書記官  鍾惠萍
中    華    民    國    99    年    11    月    19    日
附表：
┌──┬───────┬─────────────────────┐
│編號│ 被 訴 事 實  │    主                    文              │
├──┼───────┼─────────────────────┤
│ 一 │於99年1 月22日│高振焜販賣第二級毒品，累犯，處有期徒刑柒年│
│    │，販賣甲基安非│貳月，扣案行動電話手機壹支（含門號０九八二│
│    │他命予黃純惠。│六四五一四一號ＳＩＭ卡壹枚）沒收之。      │
├──┼───────┼─────────────────────┤
│ 二 │於99年1 月25日│高振焜販賣第二級毒品，未遂，累犯，處有期徒│
│    │，販賣甲基安非│刑參年柒月，扣案甲基安非他命壹包（驗餘淨重│
│    │他命予黃純惠未│零點伍玖零捌公克）沒收銷燬之，扣案行動電話│
│    │遂。          │手機壹支（含門號0000000000號ＳＩ│
│    │              │Ｍ卡壹枚）沒收之。                        │
└──┴───────┴─────────────────────┘
附錄本案論罪科刑法條全文：
毒品危害防制條例第4 條：
  製造、運輸、販賣第一級毒品者，處死刑或無期徒刑；處無期
  徒刑者，得併科新台幣二千萬元以下罰金。
  製造、運輸、販賣第二級毒品者，處無期徒刑或七年以上有期
  徒刑，得併科新台幣一千萬元以下罰金。
  製造、運輸、販賣第三級毒品者，處五年以上有期徒刑，得併
  科新台幣七百萬元以下罰金。
  製造、運輸、販賣第四級毒品者，處三年以上十年以下有期徒
  刑，得併科新台幣三百萬元以下罰金。
  製造、運輸、販賣專供製造或施用毒品之器具者，處一年以上
  七年以下有期徒刑，得併科新台幣一百萬元以下罰金。
  前五項之未遂犯罰之。

司法院資訊處製作；財團法人民間司法改革基金會備份。
